臺灣臺南地方法院刑事判決　　　　　　　100年度易字第843號
公　訴　人　臺灣臺南地方法院檢察署檢察官
被　　　告　葉志宏
上列被告因竊盜等案件，經檢察官提起公訴（100年度偵字第889
4號），本院判決如下：
    主  文
葉志宏攜帶兇器、毀壞安全設備竊盜，累犯，處有期徒刑拾月，
扣案之大型一字螺絲起子壹支沒收；又竊盜，累犯，處有期徒刑
陸月。應執行有期徒刑壹年貳月，扣案之大型一字螺絲起子壹支
沒收。
    事  實
一、葉志宏前曾因犯竊盜案件，經臺灣高雄地方法院以99年度易
    字第2341號判處有期徒刑6月確定，並於民國100年5月17日
    執行完畢，猶不知悔改，復(一)基於為自己不法所有之意圖，
    於100年7月1日凌晨2時30分許，騎乘車牌號碼OJS-526號重
    型機車，並攜帶其所有、客觀上足以傷人身體之兇器大型一
    字螺絲起子1支，至臺南市○○區○○里○○○○○道東側
    橋下「植村墅建築工地」，以上開螺絲起子撬開毀壞工地上
    擺放之貨櫃屋大門之門鎖後，竊取林湘芸所管理之貨櫃屋內
    之數位相機1台（含充電器1條）、銅製螺絲接頭117個，得
    手後離去現場；(二)嗣又另行基於為自己不法所有之意圖，於
    同日凌晨3時許，騎乘上開機車，至胡甲所管理位於臺南市
    善化區南科火車站東側大門約100公尺之「三山國王廟」內
    ，徒手竊取大香爐1個、小香爐1個、銅製燭台1個、銅製酒
    杯1個，得手後離去現場。嗣於同日凌晨3時40分許，葉志宏
    騎乘上開機車行經臺南市善化區南科火車站西側西拉雅路橋
    下時，因形跡可疑，為警盤查，於員警尚未發覺其前揭犯罪
    前，即自行打開前揭機車之置物箱，取出上開螺絲起子1支
    ，交付警方查扣，並自白犯行接受裁判。
二、案經臺南市政府警察局善化分局移請臺灣臺南地方法院檢察
    署檢察官偵查起訴。
    理  由
壹、關於證據能力之部分：
（一）被告於警詢、偵查及本院準備及審理程序中所為之供述，
      均無證據顯示係出於強暴、脅迫、利誘、詐欺、疲勞訊問
      、違法羈押或其他不正之方法所得，亦無證據顯示係違反
      法定障礙事由經過期間不得訊問或告知義務之規定而為，
      依刑事訴訟法第156條第1項、第158條之2規定，應認為均
      有證據能力。
（二）按被告以外之人於審判外之陳述，雖不符前四條之規定，
      而經當事人於審判程序同意作為證據，法院審酌該言詞陳
      述或書面陳述作成時之情況，認為適當者，亦得為證據，
      此刑事訴訟法第159條之5第1項定有明文。經查：本件被
      害人林湘芸、胡甲於警詢時所為之陳述，以及贓物認領保
      管單等，固分係屬被告以外之人於審判外之言詞及書面陳
      述，惟被告就上開證據之證據能力於本院審理中，均未爭
      執，亦無事實顯示係公務員因違法蒐證所取得之證據，本
      院審酌該等供述證據作成時之情況，亦認為適於作為證據
      ，依前開法條規定，應認為均具有證據能力。
（三）至蒐證及現場照片，均係以機械方式所留存之現場影像，
      非屬供述證據，核無傳聞法則之適用，且前揭證據均與本
      案具有關聯性，而上開照片係經員警合法攝得，皆應認為
      具有證據能力。
（四）此外，扣案之螺絲起子，被告於本院審理時亦未曾爭執其
      證據能力，復無事實顯示係公務員因違法蒐證所取得之證
      據，本院審酌該些物證作成時之情況，亦認為適於作為證
      據，亦應認為具有證據能力。
貳、實體部分：
一、前揭犯罪事實一(一)、(二)部分業據被告於警訊、偵查及審理時
    均坦承不諱，核與被害人林湘芸、胡甲指訴之失竊情節相符
    （警卷第5至6頁、第8至9頁），復有被害人林湘芸、胡甲所
    立具之贓物認領保管單各1紙、及現場蒐證照片9張附卷可稽
    ，此外，並有螺絲起子1支扣案可證，足認被告前揭之任意
    性自白核與事實相符，應可採信。是本件事證明確，被告犯
    行堪以認定，應依法論科。
二、按刑法第321 條第1 項第3 款之攜帶兇器竊盜罪，係以行為
    人攜帶兇器竊盜為其加重條件，此所謂兇器，其種類並無限
    制，凡客觀上足對人之生命、身體、安全構成威脅，具有危
    險性之兇器均屬之，且祇須行竊時攜帶此種具有危險性之兇
    器為已足，並不以攜帶之初有行兇之意圖為必要，最高法院
    79年台上字第5253號判例意旨可資參照。是本件被告於為犯
    罪事實(一)時所攜帶之大型一字螺絲起子1支，既係屬金屬製
    品，質地堅硬，客觀上足以對人之生命、身體造成危害，自
    係屬具有危險性之兇器。次按刑法第321條第1項第2款將「
    門扇」、「牆垣」、「其他安全設備」並列，則所謂「門扇
    」係專指門戶而言，應指分隔住宅或建築物內外之間之出入
    口大門而言，而所謂「其他安全設備」，係指門扇、牆垣以
    外，依通常觀念足認防盜之一切設備而言，如電網、門鎖以
    及窗戶等均是，此司法院73年7月7日〈73〉廳刑一字第60 3
    號研究意見亦可參照。故本件核被告於犯罪事實一(一)所為，
    應係犯刑法第321條第1項第2、3款之攜帶兇器、毀壞安全設
    備竊盜罪。另被告供稱於其為犯罪事實一(二)時，並未攜帶前
    揭螺絲起子，因三山國王廟並沒有門，伊是直接進入用手拿
    取，當時螺絲起子是放在機車內等語，核與被害人胡甲於警
    詢時陳稱：該廟沒有大門可以上鎖，因此未被破壞等語相符
    （警卷第9頁參見），再查，前揭螺絲起子確是被告於接受
    警方盤查時自機車置物箱取出交警方查扣，並非自被告身上
    所取出者，此亦有警詢筆錄1份可稽（警卷第2頁參見），顯
    見被告辯稱於其為犯罪事實一(二)時，並未攜帶前揭螺絲起子
    為之等語，應屬與事證相符，而可採信，是核其於該次所為
    ，應係犯刑法第320條第1項之普通竊盜罪。公訴意旨認被告
    於該部分所為，係犯刑法第321條第1項第3款之加重竊盜罪
    ，尚有未洽，惟因與起訴書該部分之犯罪事實基本社會事實
    相同，並經本院當庭諭知被告所變更法條之罪名，本院自得
    審理，附此敘明。又被告所犯上開2罪間，因犯意各別，行
    為互殊，應予分論併罰。另本件被告係於警方盤查時，於警
    方尚未能發覺其前揭2次竊盜犯行之前，即自行打開其機車
    之置物箱，取出作案用之螺絲起子1支，交付警方查扣，並
    自白犯行接受裁判等情，有被告之警詢筆錄及刑事案件移送
    書各1份在卷可憑，是被告於本件犯罪未發覺前自首，並接
    受裁判，爰均依刑法第62條前段之規定，各減輕其刑。再查
    ，本件被告有如事實欄所載之科刑及刑之執行紀錄，有臺灣
    高等法院被告前案紀錄表1份在卷可按，其於有期徒刑執行
    完畢後，5年以內故意再犯本件有期徒刑以上之罪，均為累
    犯，應依刑法第47條第1項規定，各加重其刑，並依法先加
    而後減之。爰審酌被告素行不佳，且於前案執行完畢後不久
    隨即再犯，顯然毫不尊重他人之財產權並漠視法治，惟念其
    僅國小畢業、教育智識程度不高，犯罪之動機是因出獄之後
    ，謀生不易，缺錢生活，犯後尚知坦承犯行，態度尚可，並
    審酌本件之贓物均已發還予被害人林湘芸、胡甲，對其等所
    生之財產損害尚非鉅大等一切情狀，各量處如主文所示之刑
    ，並定其應執行之刑。另扣案之大型一字螺絲起子，為被告
    所有、供其犯本件犯罪事實(一)部分所用之物，業據被告於本
    院審理時供述在卷，爰依刑法第38條第1項第2款之規定，宣
    告沒收。又公訴檢察官雖當庭具體求處判被告定應執行刑為
    有期徒刑1年4月，惟未及審酌被告有自首之情事，是尚嫌過
    重，併此敘明。
據上論結，應依刑事訴訟法第299條第1項前段、第300條，刑法
第320條第1項、第321條第1項第2款、第3款、第62條前段、第47
條第1項、第51條第5款、第38條第1項第2款，判決如主文。
本案經檢察官王誠到庭執行職務。
中    華    民    國   100    年    8     月    18    日
                  刑事第六庭   法  官  田幸艷
以上正本證明與原本無異。
如不服本判決應於收受本判決後10日內向本院提出上訴書狀，並
應敘述具體理由。如未敘述上訴理由者，應於上訴期間屆滿後20
日內向本院補提理由書狀（均須按他造當事人之人數附繕本）「
切勿逕送上級法院」。
                               書記官  洪培綺
中    華    民    國   100    年    8     月    18    日
中華民國刑法第320條
（普通竊盜罪、竊佔罪）
意圖為自己或第三人不法之所有，而竊取他人之動產者，為竊盜
罪，處5  年以下有期徒刑、拘役或 5 百元以下罰金。
意圖為自己或第三人不法之利益，而竊佔他人之不動產者，依前
項之規定處斷。
中華民國刑法第321條
（加重竊盜罪）
犯竊盜罪而有下列情形之一者，處 6 月以上、5 年以下有期徒
刑，得併科新臺幣 10 萬元以下罰金：
一、侵入住宅或有人居住之建築物、船艦或隱匿其內而犯之者。
二、毀越門扇、牆垣或其他安全設備而犯之者。
三、攜帶兇器而犯之者。
四、結夥三人以上而犯之者。
五、乘火災、水災或其他災害之際而犯之者。
六、在車站、埠頭、航空站或其他供水、陸、空公眾運輸之舟、
    車、航空機內而犯之者。